臺灣高等法院刑事判決　　　　　　　　　96年度上訴字第55號
上　訴　人
即　被　告　甲○○
上列上訴人因毒品危害防制條例案件，不服臺灣基隆地方法院95
年度訴字第302號，中華民國95年10月27日第一審判決（起訴案
號：臺灣基隆地方法院檢察署95年度毒偵字第575號，移送併辦
案號：95年度毒偵字第1481號），提起上訴，本院判決如下：
    主  文
上訴駁回。
    事  實
一、甲○○自少年時起即有多次非法吸用化學合成麻醉藥品安非
    他命之前科，其成年後曾分別於民國89年、90年間因施用第
    二級毒品、第一級、第二級毒品案件，經臺灣基隆地方法院
    分別裁定送觀察、勒戒，均經認無繼續施用毒品傾向，而由
    臺灣基隆地方法院檢察署檢察官分別於89年7月10日、91年2
    月19日以89年度毒偵緝字第254號、91年度毒偵緝字第17號
    處分不起訴確定在案。再於92年4月間因施用第一級、第二
    級毒品，經臺灣基隆地方法院裁定令入戒治處所戒治，其亦
    因該次施用毒品，經臺灣基隆地方法院於92年9月30日判處
    罪刑，應執行有期徒刑10月確定，其於93年1月9日因修正毒
    品危害防制條例實施而提前出戒治所，接續服上開有期徒刑
    10 月及另案竊盜罪所處之拘役50日，至93年12月9日執行完
    畢。又於94年6月間因犯施用第一級、第二級毒品罪，經本
    院於94年12月14日判處罪刑，應執行有期徒刑1年2月確定（
    該罪刑尚未執行）。猶不知悔改，復基於施用第一級毒品海
    洛因、第二級毒品安非他命之包括犯意，自95年1月初起至
    95 年8月2日止，在台北縣瑞芳鎮○○路57號2樓，以針筒注
    射之方式施用海洛因，平均1日即施用3、4次；自95年1月初
    起至95年8月2日止，在台北縣瑞芳鎮○○路57號2樓，以玻
    璃球吸食器加熱燒烤方式施用安非他命，平均1日施用1次。
    嗣：(1)、警方於95年1月18日下午5時23分許，在台北縣瑞芳
    鎮○○路○段25號前攔查未掛牌照之由甲○○同居男友白嘉
    文所駕駛之車號6G-2792號自小客車，該自小客車竟衝車逃
    逸，然仍為警攔停，警方發現車上之乘客甲○○外露之左、
    右手前手臂佈滿新鮮之針孔疤痕，經查為毒品人口，得有合
    理懷疑，經採尿送驗而知上情。(2)、警方於95年6月1日下午
    5時20分許，至甲○○與同居男友白嘉文共居之台北縣瑞芳
    鎮○○路57號2樓執行搜索，在甲○○與同居男友白嘉文房
    間外鞋櫃內一雙高跟鞋內扣得第一級毒品海洛因壹包（淨重
    零點零肆公克）、注射針筒貳支，又在浴室鏡子後面扣得甲
    ○○所有供其施用海洛因之注射針筒貳支，而知上情。(3)、
    甲○○於95年8月3日經原審法院第1次通緝到案，經原審法
    院採尿送驗而知上情。
二、案經台北縣警察局瑞芳分局報請臺灣基隆地方法院檢察署檢
    察官偵查起訴及移送併辦。
    理  由
一、被告甲○○對於上開事實坦承不諱，其查獲後採驗之尿液均
    呈嗎啡、安非他命、甲基安非他命陽性反應，有台灣檢驗科
    技股份有限公司濫用藥物尿液檢驗報告、昭信科技顧問股份
    有限公司、台灣尖端先進生技醫藥股份有限公司濫用藥物尿
    液檢體檢驗報告各1紙附卷可稽，此外，被告有事實欄所載
    之施用毒品前科，復有本院被告前案紀錄表一紙附卷足考，
    且有扣案如事實欄所述之物品可資佐證，其中所扣獲之海洛
    因亦經法務部調查局鑑驗，採用化學呈色法、氣相層析質譜
    儀分析法檢驗，結果該包送驗白粉含第一級第6項毒品海洛
    因成分，淨重0.04公克（空包裝重0.17公克），有該局鑑驗
    通知書1紙存卷足參（見95年度偵字第2626號卷第43頁），
    本件事證明確，被告係於毒品危害防制條例公布施行後，經
    2 次觀察勒戒完畢五年內第五犯施用毒品罪者，足堪認定。
二、核被告所為，係犯毒品危害防制條例第十條第一項、第二項
    之施用第一級毒品罪及施用第二級毒品罪。其施用前之持有
    海洛因、安非他命之低度行為應為施用之高度行為所吸收，
    不另論罪。被告前後雖有多次施用第一級、第二級毒品之犯
    行，然考諸被告自少年時起至今已有如事實欄所述多次施用
    毒品前科，可見其有施用毒品之習慣，其於本案當係基於一
    個包括犯意，而為多次施用第一級、第二級毒品之犯行，是
    其多次施用第一級、第二級毒品之犯行各屬包括一罪；公訴
    人雖僅起訴被告於95年1月18日下午5時47分許採尿前1日內
    、4 日內之施用海洛因、安非他命犯行，然其餘施用海洛因
    、安非他命犯行既與已起訴部分各具有實質上一罪之關係，
    自在本院得一併審酌之範圍內。被告曾犯如事實欄一所述各
    項前科，甫於93年12月9日執行完畢，此有本院被告前案紀
    錄表一紙在卷可稽，應依刑法第47條，論以累犯，並加重其
    刑。被告所犯前開二罪，犯意各別、行為互殊、罪名有異，
    應分論併罰之。原審同此認定，依毒品危害防制條例第十條
　　第一項、第二項、第十八條第一項前段、第二十三條第二項
　  ，刑法第十一條前段、第四十七條之規定，並審酌被告於毒
    品危害防制條例施行後已屬第五犯施用毒品罪、其對毒品顯
    已具相當之依賴性、其施用毒品之頻率及次數、犯罪手段等
    一切情狀，分別就施用第一級毒品罪及施用第二級毒品罪，
    量處有期徒刑一年及九月，並依刑法第五十一條第五款規定
    定應執行刑為有期徒刑1年8月。扣案之第一級毒品海洛因壹
    包（淨重零點零肆公克），為本案扣獲之毒品，並依毒品危
    害防制條例第十八條第一項前段之規定，宣告沒收銷燬之；
    扣案之針筒四支，係被告所有供其施用海洛因之物，業據其
    陳供明確，亦依刑法第三十八條第一項第二款之規定，宣告
    沒收。其認事、用法均無不當，量刑亦屬妥適。
三、被告甲○○未具理由提起上訴，其上訴核無理由，應予駁回
    。另被告甲○○經合法傳喚，無正當理由不到庭，爰不待其
    陳述，逕行判決。
據上論斷，應依刑事訴訟法第368條、第371條，判決如主文。
本案經檢察官呂文忠到庭執行職務。
中　　華　　民　　國　　96　　年　　3 　　月　　16　　日
　　　　　　　　　刑事第十四庭審判長法　官 陳 志 洋
　　　　　　　　　　　　　　　　    法　官 林 秀 鳳
　　　　　　　 　 　　　　　　　　　法　官 沈 宜 生
以上正本證明與原本無異。
施用第2級毒品罪部分，不得上訴；其餘部分如不服本判決，應
於收受送達後十日內向本院提出上訴書狀，其未敘述上訴之理由
者並得於提起上訴後十日內向本院補提理由書（均須按他造當事
人之人數附繕本）。
                                    書記官 陳 雅 加
中　　華　　民　　國　　96　　年　　3 　　月　　19　　日
附論本案論罪科刑法條全文：
毒品危害防制條例第10條第1項、第2項：
施用第一級毒品者，處 6 月以上 5 年以下有期徒刑。
施用第二級毒品者，處 3 年以下有期徒刑。
